臺灣屏東地方法院刑事判決　　　　　　　 94年度訴字第100號
公　訴　人　臺灣屏東地方法院檢察署檢察官
被　　　告　乙○○　男　54歲.
指定辯護人　本院公設辯護人　丁○○
上列被告因殺人未遂案件, 經檢察官提起公訴（94年度偵緝字第
9號）, 本 院判決如下:
    主  文
乙○○殺人,未遂,處有期徒刑貳年柒月。
    事  實
一、乙○○於民國90年8 月31日23時許, 在屏東縣萬巒鄉○○○
    路上之「永樂小吃部」內向鄰桌不相識之甲○○敬酒時, 遭
    到甲○○拒絕, 竟惱羞成怒而基於殺人犯意, 於翌日（同年
    9 月1 日）凌晨1 時許, 返家持菜刀1 把前往上開小吃部,
    自甲○○背後高舉菜刀朝甲○○之頭部及右後肩部揮砍3刀,
    因而致甲○○受有頭皮、右頸及左中指撕裂傷（頭皮2處,
    分別為4 ×0.5 公分及6 ×1 公分; 右頸11公分; 左中指1.
    5 公分）及頭部腦挫傷等傷害。甲○○之友人丙○○在場見
    狀, 旋上前攔阻並奪下乙○○手中之菜刀（該刀已遭丙○○
    丟棄, 未尋獲扣案）, 乙○○始悻然離去，甲○○則於送醫
    急救後免於一死。嗣經上開小吃部負責人陳秀發報警查獲。
二、案經屏東縣警察局內埔分局報請台灣屏東地方法院檢察署檢
    察官偵查起訴。
    理  由
一、訊據被告乙○○固坦承有於上揭時、地持刀揮砍被害人甲○○, 惟矢口否認有何殺人犯意, 辯稱: 我當時沒有殺他的意
    思, 我只想出一口氣, 當時我有點酒意, 但沒有很醉, 因為
    當時很生氣, 所以不記得砍他哪裡及砍了幾刀云云。經查:
    (一)前開被告持刀砍殺被害人甲○○致甲○○受傷之事實, 業
      據證人即被害人甲○○於本院審理中結證屬實, 且核與證
      人丙○○於警訊及偵查中所證述之情節大致相符, 並有潮
      州全民醫院出具之診斷證明書及急診病歷表各一分附卷可
      稽。
    (二)被告雖否認有殺人犯意, 惟其於本院準備程序中已坦認:
      「我覺得被欺負很氣, 就去報案, 警察不理我, 我跟警察
      說若不理我, 『我就要殺人』, 警察還是不理我, 若當時
      警察安撫我, 我就不會那麼氣了, 我當時氣的快要昏掉,
      就回家拿一把丟在豬圈的菜刀... 回到小吃部裡面,.. 我
      知道打我的人坐在哪一桌, 我就去砍,.. 後來他的朋友叫
      什麼輝的來阻止我, ... 我被阻止以後我就離開小吃部,
      刀子則被叫什麼輝的人拿走。」等語甚明（本院94年3 月
      8 日準備程序筆錄）, 足徵被告主觀上確係基於報復動機
      而在盛怒下行兇, 且有致人於死之意圖。復參以被告行兇
      工具為菜刀, 揮砍位置又係易致人隕命之要害部位, 若非
      丙○○即時上前阻止奪刀, 被告恐將接續其揮砍動作, 是
      被告行為在客觀上亦有致人於死之危險, 並為一般人所得
      預見, 故被告所辯應係臨訟卸責之詞, 殊無可取。本件事
      證已臻明確, 被告犯行堪以認定。
二、核被告乙○○所為, 係犯刑法第271 條第2 項、第1 項之殺
    人未遂罪。被告已著手於殺人行為之實行而尚未發生死亡之
    結果, 為未遂犯, 爰依刑法第26條前段之規定減輕其刑。又
    被告雖持刀逞兇, 然衡諸其年過半百, 僅有違反票據法之犯
    罪前科, 尚非品性惡劣之人, 其因一時情緒衝動而觸法, 幸
    被害人傷勢並非嚴重, 且被告事後已賠償被害人而達成和解
    , 被害人亦於本院審理中當庭請求法院對被告從輕量刑等情
    , 如對被告量處減刑後之最低本刑, 仍屬情輕法重, 不無可
    憫, 故再依刑法第59條之規定, 遞減輕其刑。爰審酌被告之
    智識程度、前科素行, 僅因敬酒細故, 即持菜刀對素昧平生
    之被害人行兇, 惟被害人之傷勢尚非嚴重, 被告事後坦承大
    部犯行, 且已與被害人達成和解, 頗有悔意等一切情狀, 量
    處如主文所示之刑, 以資懲儆。被告犯罪所用之菜刀, 業經
    證人丙○○丟棄而未扣案, 且非違禁物, 故不另予宣告沒收
    。
據上論斷, 應依刑事訴訟法第299 條第1 項前段, 刑法第271 條
第2 項、第1 項、第26條前段、第59條, 判決如主文。
中　　華　　民　　國　　94　　年　　6 　　月　　10　　日
                  刑事第四庭    審判長  法  官  莊鎮遠
                                        法  官  劉敏芳
                                        法  官  王以齊
以上正本證明與原本無異。
如不服本判決應於收受本判決送達後十日內向本院提出上訴書狀
，其未敘述上訴理由者，並得於提起上訴後十日內向本院補提理
由書狀（均須按他造當事人之人數附繕本）「切勿逕送上級法院
」
中　　華　　民　　國　　94　　年　　6 　　月　　10　　日
                                        書記官  盧姝伶
附錄本案論罪科刑法條：
刑法第271條
殺人者，處死刑、無期徒刑或 10 年以上有期徒刑。
前項之未遂犯罰之。
預備犯第 1 項之罪者，處 2 年以下有期徒刑。
